臺灣板橋地方法院交通事件裁定　　　 100年度交聲字第2928號
原處分機關　交通部公路總局臺北區監理所板橋監理站
異　議　人
即受處分人　郭聖文
上列異議人因違反道路交通管理處罰條例案件，對於交通部公路
總局臺北區監理所板橋監理站，於民國100 年8 月17日以板監裁
字第裁41-C00000000號、41-C00000000號違反道路交通管理事件
裁決書所為之處分聲明異議，本院裁定如下：
    主    文
異議駁回。
    理    由
一、異議意旨略以：員警在無證據及照片佐憑情況下，逕予舉發
    異議人即受處分人郭聖文，有於民國100 年6 月29日19時30
    分許，駕駛車號CQH-802 號重型機車（下稱系爭機車），自
    新北市○○區○○路202 巷口紅燈左轉永豐路，並拒絕停車
    接受稽查而逃逸之違規，顯有不當，則原處分機關依此逕予
    裁決難認正確，爰聲明異議，請求撤銷原處分云云。
二、按汽車駕駛人，行經有燈光號誌管誌之交岔路口闖紅燈者，
    處新臺幣（下同）1,800 元以上5,400 元以下罰鍰；又汽車
    駕駛人，駕駛汽車有違反本條例之行為，經交通勤務警察或
    依法令執行交通稽查任務人員制止時，不聽制止或拒絕停車
    接受稽查而逃逸者，除按各該條規定處罰外，處3,000 元以
    上6,000 元以下罰鍰；另汽車駕駛人有前開第53條、第60條
    規定之情形者，除依該條處罰鍰外，並分別予記違規點數3
    點、1 點，道路交通管理處罰條例第53條第1 項、第60條第
    1 項、第63條第1 項第1 款、第3 款分別定有明文。又前所
    謂汽車，依同條例第3 條第8 款規定，包括機器腳踏車。
三、經查：
  (一)異議人駕駛系爭機車，於100 年6 月29日19時30分許，自新
    北市○○區○○路202 巷紅燈左轉永豐路，經警攔停，卻拒
    絕停車接受稽查而逃逸之事實，業經證人即當場舉發之新北
    市政府警察局土城分局金城派出所警員莊嘉傑到庭證稱：當
    天我是一人騎車在永豐路202 巷執行勤區查察勤務，我原本
    是要從永豐路202 巷通過永豐路再直行永豐路135 巷，接近
    巷口時發現前方燈號是紅燈，所以就慢慢減速，並在20 2
    巷口停紅燈，異議人在我接近巷口前就已經在我前面停等紅
    燈，後來我完全停下來過了約5 秒後，異議人就違規左轉至
    永豐路，當時紅燈秒數還剩下1 、20秒左右，我看到後立即
    騎車追趕，並打開警示燈及警笛，一路上異議人都是以高速
    行駛，我已經將油門催到底了，仍無法追上他，我距離異議
    人最近時約5 公尺，一次是在永豐路上，另一次是在永豐路
    右轉延吉街時，第二次我有記下異議人車牌，並馬上停車抄
    寫在手上，當時我還有看清楚異議人的穿著及駕駛之機車顏
    色為白色，就一併寫在罰單上，因為前方就是市場，我擔心
    繼續追下去會撞到路人，就沒有再駕車追趕了等語明確（見
    本院卷第18頁反面），並有新北市政府警察局100 年6 月29
    日新北市警交大字第C00000000 號、第C00000000 號舉發違
    反道路交通管理事件通知單、土城分局100 年8 月10日新北
    警土交申字第1000030238號函各1 份、證人庭呈現場地圖1
    張在卷可按（見本院卷第7 至8 、11、21頁）。本院審酌證
    人對於本件舉發經過，既已提出詳細、具體之說明，且本身
    又屬執行公務之警員，原受有行政懲處責任之監督，嗣到庭
    具結作證，更以刑事責任擔保證詞之真實性，復與異議人不
    相識，亦無嫌隙瓜葛，實無設詞攀誣或構陷異議人之必要，
    因認證人之舉發應無誤認之虞，且證言較異議人之空言辯解
    為可採。
  (二)異議人雖以前詞置辯，然查：
  1.證人莊嘉傑已證稱：因為當時異議人違規左轉至永豐路後，
    路上只有我跟異議人的車，而且我是近距離看到異議人車牌
    號碼，看到後立即抄寫在手上，回警局後我還有上網依車牌
    號碼查詢車籍資料，確定與我看到的機車車款、型式（重機
    ）、顏色均相同等語明確（見本院卷第18頁反面、19頁）；
    則由證人係在近距離下辨識系爭機車車號，並立即寫在手上
    ，錯誤可能性極微，又當時並無其他車輛經過，亦無混淆之
    虞，所證機車車款、型式、顏色復與系爭機車顏色相同，足
    見證人證稱確定本件違規車輛就是異議人機車等語，係屬可
    信。
  2.證人莊嘉傑另證稱：因為異議人違規後我即打開警示燈及警
    笛緊跟在後追趕，又路上只有我跟異議人兩輛車，因而可確
    定異議人知道我是在追他；況且異議人違規後一路上均以高
    速行駛，還不斷加速，原本在永豐路上時，我與異議人僅相
    距約5 公尺，我還已經將油門催到底在後追趕，後來還是被
    異議人將距離拉開，愈來愈追不上他，可見異議人知道我在
    後追趕他等語明確（見本院卷第19頁）；則由員警已打開警
    示燈及鳴警笛又近距離緊追在後，且現場僅有異議人一台車
    情形下，衡情一般人均能認知員警係在向自己示意停車，異
    議人卻仍不斷加速行駛，可見確有拒絕停車接受稽查而逃逸
    之事實無疑。
  3.至於異議人辯稱本件並無照片可資佐證云云；此業經證人莊
    嘉傑證稱：當時發生的太突然，來不及拍照，又當天有調閱
    附近的監視器，但是都沒並沒有拍到違規情形等語明確（見
    院卷第18頁反面）；參以交通違規之發生均屬突然，違規狀
    態又屬稍縱即逝，倘要求員警必以錄影或照相為證，實屬強
    人所難；況員警執行交通勤務，依法亦未要求必須以錄影或
    照相存證，且本件證人已清楚目擊並證述如前；是以雖無錄
    影或照片佐證，亦難謂舉發有何錯誤或不當，故異議人此部
    分之所辯，亦非可採。
  (三)從而，系爭機車確有駕車行經有燈光號誌管制之交岔路口闖
    紅燈、拒絕停車接受稽查而逃逸之事實，均堪以認定。
四、綜上所述，異議人既有前揭違規行為，則原處分機關依道路
    交通管理處罰條例第53條第1 項、第60條第1 項、第63條第
    1 項第1 款、第3 款規定，分別裁處異議人罰鍰1,800 元、
    3,000 元，並各記違規點數3 點、1 點，自屬有據；異議人
    執前詞認裁決不當，為無理由，應予駁回。
五、應依道路交通事件處理辦法第18條，裁定如主文。
中    華    民    國  100     年    10    月    12    日
                  刑事第十一庭  法  官  洪珮婷
以上正本證明與原本無異。
如不服本裁定，應於收受送達後5 日內向本院提出抗告狀。
                                書記官  陳永訓
中    華    民    國   100    年    10    月    12    日